臺灣新竹地方法院民事簡易判決　　　　 93年度竹簡字第795號
原　　　　告　丁○○
訴 訟代理 人　戊○○
被　　　　告　乙○○
兼訴訟代理人　丙○○
上列當事人間請求給付租金等事件，本院於民國94年10月6日言
詞辯論終結，判決如下：
    主  文
被告丙○○應給付原告新臺幣伍拾玖萬壹仟伍佰元。
被告乙○○、丙○○應將坐落門牌號碼新竹市○○路四八二巷三
六之一號房屋遷讓交還原告。
訴訟費用由被告丙○○負擔。
本判決得假執行。
    事實及理由
一、事實摘要：
(一)、原告主張：原告於民國92年1月9日經本院拍賣程序標得門牌
    號碼為新竹市○○路482巷36之1號房屋（下稱系爭房屋），
    並已取得法院所發給之不動產權利移轉證書，原系爭房屋之
    出租人乙○○與丙○○即於92年5月7日與原告訂立和解契約
    ，同意系爭房屋原出租於第 3人甲○○之租金，每月新臺幣
    （下同）25,000元轉由原告收取，而被告丙○○、乙○○則
    另按月繳納租金8,000元予原告，且被告2人已預收訴外人甲○○之租金至94年 8月15日止，故扣除被告丙○○已給付之
    租金420,000元，至94年9月30日止，包含前已代收之訴外人
    甲○○部分，被告合計尚欠租金 591,500元未為給付，經原
    告以存證信函通知被告，屢經催討均不獲置理，為此提起本
    件訴訟等情，並聲明如主文第1項及第2項所示。
(二)、被告則稱：我同意給付租金，也同意搬遷，但是我現在沒有
    錢付，我會在94年11月30日前搬走等語。
二、程序部分：
    按訴狀送達後，原告不得將原訴變更或追加他訴，但經被告
    同意者，不在此限，民事訴訟法第 255條第1項第1款定有明
    文。經查，本件原告起訴時係請求：「(一)、被告甲○○應給
    付原告新臺幣275,000元，及自93年12月1日起至清償日止，
    按年息百分之 5計算之利息。(二)、被告丙○○應給付原告新
    臺幣16,000元，及自93年12月 1日起至清償日止，按年息百
    分之 5計算之利息。(三)、原告與被告甲○○及丙○○間之租
    賃關係終止，被告甲○○及丙○○應遷讓交還系爭房屋。(四)
    、原告願供擔保，請准宣告假執行」，嗣於訴訟進行中，原
    告查明乙○○亦為系爭房屋之現占有人，而將聲明變更為：
    「(一)、被告丙○○應給付原告新臺幣 591,500元。(二)、被告
    乙○○、丙○○應將坐落門牌號碼新竹市○○路482巷36之1
    號房屋遷讓交還原告」，上開訴之聲明變更，既經被告丙○○、乙○○及甲○○同意，自應准許，合先敘明。
三、實體部分：
(一)、原告主張於92年1月9日經本院拍賣程序標得系爭房屋，並已
    取得法院所發給之不動產權利移轉證書，原系爭房屋之出租
    人被告乙○○與丙○○於92年5月7日與原告訂立和解契約，
    同意系爭房屋原出租於訴外人甲○○之租金每月25,000元轉
    由原告收取，另被告丙○○、乙○○則按月繳納租金 8,000
    元予原告之事實，業據提出與其所述相符之不動產權利移轉
    證書、和解契約書、存證信函、租賃契約（以上均影本）各
    乙份為證，並經本院依職權調閱本院90年度執字第6847號清
    償票款執行卷宗查核屬實，且為被告所不爭執，自堪信原告
    此部分之主張為真實，又原告主張被告扣除已經給付之租金
    420,000 元外，包含代收訴外人甲○○租金部分，尚欠原告
    租金 591,500元未付等情，被告亦不否認，且自願由被告丙○○ 1人全數給付，復經兩造同意是認，故被告尚欠原告租
    金591,500元部分之事實，亦足認定。
(二)、按承租人租金支付有遲延者，出租人得定相當期限，催告承
    租人支付租金，如承租人於其期限內不為支付，出租人得終
    止契約；租賃物為房屋者，遲付租金之總額，非達 2個月之
    租金額，不得依前項之規定，終止契約，其租金約定於每個
    月開始時支付者，並應於遲延給付逾 2個月時，始得終止契
    約，民法第 440條第1項及第2項定有明文。又當事人依法律
    之規定終止契約者，依民法第263條準用第258條之規定，應
    向他方當事人以意思表示為之。經查，被告自93年 3月起，
    已有 2個月以上未給付租金，且經原告以存證信函催告支付
    租金，原告並以94年1月6日追加被告狀之送達，為終止契約
    之意思表示（被告丙○○於94年 4月19日當庭收受，被告乙○○於94年5月3日寄存送達），是原告主張其與被告間之租
    賃關係終止，爰依民法第 767條所有物返還請求權，請求被
    告2人遷出並交還系爭房屋部分，為有理由，自應准許。
(三)、從而，原告依所有物返還請求權與租賃契約之法律關係，請
    求被告丙○○應給付原告 591,500元，及被告乙○○、丙○○應將坐落門牌號碼新竹市○○路482巷36之1號房屋遷讓交
    還原告，即無不合，應予准許。
四、本件係依民事訴訟法第427條第1項適用簡易訴訟程序所為被
    告敗訴之判決，應依職權宣告假執行。
五、據上論結：本件原告之訴為有理由，依民事訴訟法第 436條
    第2項、第85條第1項、第389條第1項第3款，判決如主文。
中　　華　　民　　國　　94　　年　　10　　月　　20　　日
                  新竹簡易庭　　法　官　楊數盈
以上正本係照原本作成。
如對本判決上訴，須於判決送達後20日內向本院提出上訴狀。
中　　華　　民　　國　　94　　年　　10　　月　　20　　日
                                書記官  王恬如
